臺灣高雄地方法院刑事判決　　　　　　　　　　　　九十一年度訴字第一三八七號
　　公　訴　人　臺灣高雄地方法院檢察署檢察官
　　被　　　告　甲○○
右列被告因違反毒品危害防制條例案件，經檢察官提起公訴（九十一年度毒偵字第一
九二一號、一八二九號），本院判決如左：
    主  文
甲○○連續施用第一級毒品，累犯，處有期徒刑拾月。扣案海洛因參包（分別為淨重
壹點柒肆公克、包裝重零點肆零公克；淨重參點參貳公克、包裝重壹點參肆公克）、
摻有海洛因殘渣之夾鍊袋拾只、摻有海洛因及安非他命殘渣之吸管參支、摻有海洛因
殘渣之攪拌機肆台，均沒收銷燬之，未使用過之夾鍊袋壹佰伍拾肆只，沒收。又連續
施用第二級毒品，累犯，處有期徒刑陸月。扣案安非他命捌包（數量分別為壹大包、
柒小包，其中壹大包重量為：驗前毛重參貳點捌公克、驗後毛重參貳點柒公克；柒小
包重量共為：驗前毛重貳拾點貳公克、貳拾點壹公克）、摻有安非他命殘渣之吸食器
貳組、摻有安非他命殘渣之夾鍊袋貳個、摻有海洛因及安非他命殘渣之吸管參支，均
沒收銷燬之、未使用過之夾鍊袋壹佰伍拾肆只，沒收。應執行有期徒刑壹年貳月，扣
案海洛因參包（分別為淨重壹點柒肆公克、包裝重零點肆零公克；淨重參點參貳公克
、包裝重壹點參肆公克）、摻有海洛因殘渣之夾鍊袋拾只、摻有海洛因殘渣之攪拌機
肆台、安非他命捌包（數量分別為壹大包、柒小包，其中壹大包重量為：驗前毛重參
貳點捌公克、驗後毛重參貳點柒公克；柒小包重量共為：驗前毛重貳拾點貳公克、貳
拾點壹公克）、摻有安非他命殘渣之吸食器貳組、摻有安非他命殘渣之夾鍊袋貳個、
摻有海洛因及安非他命殘渣之吸管參支，均沒收銷燬之，未使用過之夾鍊袋壹佰伍拾
肆只，沒收。
    事  實
一、甲○○前於民國（下同）八十二年間因違反麻醉藥品管理條例案件，經本院以八
    十二年訴字第二八一五號判決判處有期徒刑五年二月，並經上訴駁回確定，於八
    十八年二月十二日假釋期滿執行完畢，復於八十八年間，因施用毒品案件，經本
    院以八十八年度毒聲字第六九五二號裁定送勒戒處所觀察、勒戒後，認無繼續施
    用毒品之傾向，經台灣高雄地方法院檢察署檢察官，於八十八年九月三十日，以
    八十八年度毒偵字第七四九號不起訴處分確定。詎猶不知悔改，明知海洛因、安
    非他命業經公告列為毒品危害防制條例第二條第二項之第一、二級毒品，不得非
    法持有、施用，竟基於施用第一、二級毒品之概括犯意，自八十八年十月二十六
    日凌晨一時三十分許回溯二十四小時之某時起至九十年八月三十一日下午七時許
    回溯二十四小時之某時止，連續在高雄縣鳳山市○○○路五七六巷十九號七樓、
    在高雄縣大社鄉○○路八十四巷四十五號三樓查獲、在高雄市鼓山區○○○路一
    ０四一巷十一號二十三樓、高雄市○○街一巷五十一號七樓之八號等處，施用第
    一級毒品海洛因及第二級毒品安非他命數次，嗣分別於下列時、地分別為警查獲
    ：(1)於八十八年十月二十六日一時三十分許，在高雄縣鳳山市○○○路五七六巷
    十九號七樓被查獲，扣得安非他命安共八包（數量分別為一大包、七小包，其中
    一大包重量為：驗前毛重三二‧八、驗後毛重三二‧七公克；七小包重量共為：
    驗前毛重二０‧二公克、二０‧一公克）、海洛因毒品一包（淨重一‧七四公克
    、包裝重０‧四０公克）、摻有安非他命殘渣之吸食器二組、、摻有海洛因殘渣
    之夾鍊袋十只、摻有海洛因及安非他命殘渣之吸管三支、未使用過供裝填毒品所
    用之夾鍊袋一百四十七只。(2)於八十九年一月十二日下午四時四十分許，在高雄
    縣大社鄉○○路八十四巷四十五號三樓查獲，扣得摻有安非他命殘渣之夾鍊袋二
    個、未使用過供裝填毒品所用之夾鍊袋七只。(3)於八十九年九月二日下午十時許
    ，在高雄市鼓山區○○○路一０四一巷十一號二十三樓查獲，扣有海洛因六包（
    合計淨重六四‧九四公克、包裝重六‧四０公克）、安非他命六包（合計驗後毛
    重一０七五‧六四公克）、空夾鍊袋二百０七只（上扣案物因甲○○另犯意圖販
    賣而持有第一級、第二級毒品罪，均於本院九十年度訴字第九二一號判決遭沒收
    ）。(4)於九十年八月三十一日下午七時許，在高雄市○○路與褒揚路口查獲，扣
    得海洛因二包（合計淨重三‧三二公克、包裝重一‧三四公克）、摻有海洛因殘
    渣之攪拌機四台。嗣甲○○再經本院以八十八年度毒聲字第九一三九號裁定送觀
    察、勒戒後，認有繼續施用毒品之傾向。
二、案經台南市警察局南二分局、高雄市政府警察局新興分局、三民第二分局、高雄
    市刑警大隊移請臺灣高雄地方法院檢察署檢察官偵查起訴。
    理  由
一、訊據被告甲○○對其曾於右揭時、地連續施用第一級毒品海洛因及第二級毒品安
    非他命毒品之事實，均於審理中坦承不諱（見本院九十一年七月三十日訊問筆錄
    、九十一年十二月六日審判筆錄），而其先後四次為警查獲時所採取之尿液，經
    分別送請高雄市立凱旋醫院、高雄市政府衛生局及台南市衛生局檢驗結果，認嗎
    啡及甲基安非他命均呈陽性反應，有凱旋醫院八十八年十一月十九日高市凱醫檢
    ００三七三號、八十九年二月二日高市凱醫檢００四六七號煙毒尿液檢驗成績書
    、高雄市政府衛生局八十九年九月七日高衛試煙字第Ｅ─一九七號煙毒尿液檢驗
    成績書、台南市衛生局九０年九月七日南市衛檢字第九００五四三號檢驗成績書
    及姓名代碼對照表各一件附卷可稽。前開扣案白色粉末經送請法務部調查局檢驗
    結果，認含海洛因成分（八十八年十月二十六日查獲：淨重一‧七四公克、包裝
    重０‧四０公克；九十年八月三十一日查獲：合計淨重三‧三二公克、包裝重一
    ‧三四公克），有法務部調查局八十八年十一月三十日編號00000000號
    及編號00000000號鑑定通知書各一紙在卷可稽，又前開扣案結晶體及夾
    鍊袋、吸食器及攪拌器等物經送請高雄市立醫學大學附設中和紀念醫院檢驗結果
    ，認八十八年十月二十六日查獲之結晶體含甲基安非他命成分（查獲之數量分別
    為一大包、七小包，其中一大包重量為：驗前毛重三二‧八、驗後毛重三二‧七
    公克；七小包重量共為：驗前毛重二０‧二公克、二０‧一公克）、夾鍊袋十只
    呈海洛因陽性反應、吸食器二組呈甲基安非他命陽性反應、吸管三支呈海洛因及
    甲基安非他命陽性反應、八十九年一月十二日查獲之夾鍊袋二只呈甲基安非他命
    陽性反應、九十年八月三十一日查獲之攪拌機四台呈海洛因陽性反應之情，有該
    醫院九十一年六月二十五日編號九一０六─一三二、一三五號、九十一年九月十
    日編號九一０九─二五號、九十一年六月二十五日編號九一０六─一二五、一二
    六號、九十一年九月十七日編號九一０九─二四號、九十一年六月二十五日編號
    九一０六─一二七號、九十一年七月九日編號九一０七─六０號檢驗報告各一紙
    存卷可參，再海洛因施用入人體後水解還原成嗎啡，再循嗎啡之代謝方式排出體
    外，百分之八十以上於投與後二十四小時內自尿液排出，已據行政院衛生署藥物
    食品檢驗局（73）藥檢壹字第０三０二二一號、（80）藥檢壹字第０七一二號函
    說明綦詳，而安非他命經口服投與後，約百分之七十於二十四小時內可自尿液中
    排出，又其尿液內含甲基安非他命成分之檢出，與投與甲基安非它命的量、個人
    體質、檢驗儀器之精密度有關，通常採尿化驗是否呈陽性反應，應以投與後二十
    四小時內所採者為宜，此亦有行政院衛生署藥物食品檢驗局（80）藥檢醫字第四
    五二九號函可查，足徵被告自白曾於上開期間內連續施用第一級、第二級毒品等
    情，核與事實相符，堪認可採。另被告曾於八十八年間，因施用毒品案件，經本
    院以八十八年度毒聲字第六九五二號裁定送勒戒處所觀察、勒戒後，認無繼續施
    用毒品之傾向，經台灣高雄地方法院檢察署檢察官，於八十八年九月三十日，以
    八十八年度毒偵字第七四九號不起訴處分確定，後又因本件施用毒品案件，再經
    本院以八十八年度毒聲字第九一三九號裁定送台灣高雄看守所附設勒戒處所觀察
    、勒戒後，認有繼續施用毒品傾向之情，有不起訴處分書、台灣高雄看守所附設
    勒戒處所八十九年九月十九日，高所坤戒勒字第四一四０號函附被告有繼續施用
    毒品傾向之證明書、台灣高等法院被告全國前科紀錄表及台灣高雄地方法院檢察
    署刑案資料查註紀錄表各一紙附卷可參，從而其二犯本件施用毒品罪，經觀察、
    勒戒後，認有繼續施用毒品之傾向，事證明確，被告上開犯行洵堪認定。
二、查海洛因、安非他命分屬毒品危害防制條例第二條第二項所稱之第一、二級毒品
    ，不得持有、施用。被告竟分別持之以施用，核其所為係犯毒品危害防制條例第
    十條第一項之施用第一級毒品罪及同條第二項之施用第二級毒品罪。被告先後多
    次施用海洛因、安非他命犯行，時間緊接、手法及罪名均同，顯係基於概括犯意
    而為之，均為連續犯，應各論以一罪，並加重其刑。其先後多次持有海洛因、安
    非他命，亦係基於概括之犯意，本亦均應以連續持有論，惟其持有後，進而施用
    ，其多次持有之犯行，應分別被其施用之行為所吸收，均不另論罪。又被告所犯
    上開二罪之間，犯意各別，行為互殊，應予分論併罰。另被告曾於八十二年間因
    違反麻醉藥品管理條例案件，經本院以八十二年訴字第二八一五號判決判處有期
    徒刑五年二月，並經上訴駁回確定，於八十八年二月十二日假釋期滿執行完畢之
    事實，有上開臺灣高等法院被告全國前案紀錄表及臺灣高雄地方法院檢察署刑案
    資料查註紀錄表各一紙在卷可稽，其於五年之內，再犯本件最重本刑為有期徒刑
    以上之罪，為累犯，應依刑法第四十七條之規定加重其刑，並遞加重之。爰審酌
    被告前有施用毒品之不良素行，歷經觀察、勒戒程序後，仍未能徹底戒絕毒品，
    顯見意志不堅，且有失政府制定毒品危害防制條例之立法美意，本不宜寬貸，惟
    念其施用毒品乃自戕一己之身體健康，尚未害及他人，且其犯後已坦承犯行，態
    度良好等一切情狀，分別量處如主文所示之刑，並定其應執行刑。至前開扣案物
    品經送驗結果，認白色粉末內含海洛因成分、結晶體內含甲基安非他命成分，部
    分物品分別呈海洛因及甲基安非他命陽性反應等情，已如前述，均爰均依毒品危
    害防制條例第十八條第一項前段規定，併予宣告沒收併銷燬之。扣案未使用過之
    空夾鍊袋共一百五十四只，均為被告所有且預備供作填裝毒品所用，依刑法第三
    十八條第一項第二款之規定諭知沒收。另被告於八十九年九月二日遭查獲時，雖
    扣有海洛因六包（合計淨重六四‧九四公克、包裝重六‧四０公克）、安非他命
    六包（合計驗後毛重一０七五‧六四公克）、空夾鍊袋二百０七個，惟上開物品
    已均於被告另因意圖販賣而持有第一級、第二級毒品遭科刑之判決中遭沒收，有
    本院九十年度訴字第九二一號判決一紙在卷可考，故本院不另為沒收之諭知，附
    此敘明。
據上論斷，應依刑事訴訟法第二百九十九條第一項前段，毒品危害防制條例第十條第
一項、第二項、第二十條第三項、第十八條第一項前段，刑法第十一條、第五十六條
、第四十七條、第三十八條第一項第二款、第五十一條第五款、第九款，判決如主文
。
中      華      民      國    九十一      年     十二     月    二十    日
                                  臺灣高雄地方法院刑事庭
                                      審判長法官    黃三友
                                            法官    涂裕洪
                                            法官    黃宗揚
右正本證明與原本無異。
如不服本判決，應於判決送達後十日內，向本院提出上訴狀。
                                           書記官    陳掌珠
中      華      民      國    九十一      年     十二     月    二十    日
附錄本案判決論罪科刑法條：
毒品危害防制條例第十條第一項：
施用第一級毒品者，處六月以上五年以下有期徒刑。
施用第二級毒品者，處三年以下有期徒刑。
